# 资产收购还是企业合并

提问人：飘雪～ 时间：2011-10-21 21:31:53
回复 elyna_johnson 的帖子
（ 1 ）B是否有投入产出的能力，如果有，应属于业务合并，属于同一控制下企业合并，A应按照合并日B的账面价值入账，并确认长投。与支付对价之间的差额确认资本公积。
（ 2 ）B个别报表确认投资收益。

回答人：chenyiwei
1 、A的处理取决于所取得的B的资产、负债是否构成业务。同一控制下业务合并和资产购买的处理原则是不同的。 2 、B的个别报表层面确认损益的前提是该评估结果是适当和公允的。

提问人：elyna_johnson 时间：2011-10-21 12:26:02
A和B是上海的 2 家公司， 2 家公司的最终控股公司为同一家公司。现B拟将B的所有的资产及负债全部转让给A，假设B的账面净资产为100 ，评估价为 110 （评估的差异主要是账面确认的坏账准备，评估时没有认可）。该转让业务经税务局同意，不开票不缴纳流转税。A依据评估价支付对价。B的所有职工关心也已经转制A公司。 会计处理上：A和B均采用的是旧准则。
问题是： 1 、A 接收过来的资产及负债是根据评估价还是B的账面价值入账？如果是根据账面价值入账，支付的对价与账面价值之间的差异是资本公积还是损益？ 2 、B 收到的对价与转出资产及负债的账面价值之间的差异是进损益还是资本公积 3 、税务处理上，如果B将差异确认在资本公积，纳税调整时，是否需要将该差异调出，并纳税？ 谢谢！

回答人：chenyiwei
回复 elyna_johnson 的帖子
老准则下的处理不明确，可以参照《企业兼并有关会计处理问题暂行规定》（财会字[1997]30号）处理，也可以按照接受无偿划拨的资产处理。老准则下没有“业务合并”的概念。